臺灣彰化地方法院員林簡易庭民事裁定
111年度員補字第347號
原      告  巫琨瑞  

上列原告與被告楊嘉凌等人間重測地籍等事件，原告應於收受本
裁定之日起15日內，具狀補正下列事項，如逾期未補正，即駁回
原告之訴，特此裁定。
    應補正事項
一、按當事人書狀，應記載當事人姓名及住所或居所；當事人為
    法人、其他團體或機關者，其名稱及公務所、事務所或營業
    所；有法定代理人、訴訟代理人者，其姓名、住所或居所，
    及法定代理人與當事人之關係，民事訴訟法第116條第1項第
    1款、第2款定有明文。本件原告起訴狀就被告溪湖地政事務
    所、財政部國有財產署中區分署之記載顯與前揭規定不符，
    原告應具狀補正前述被告之完整名稱，及其現任法定代理人
    之姓名、住居所等資料。
二、按起訴應以訴狀表明應受判決事項之聲明，而應受判決事項
    之聲明必須明確一定、具體合法、適於強制執行，此乃起訴
    必備之程式。所謂應受判決事項之聲明可稱為請求判決之結
    論，亦即原告請求法院應為如何之判決，法院應在原告訴之
    聲明範圍內裁判；故原告應於訴狀內表明訴之聲明，倘若其
    獲得勝訴判決，該聲明即成為判決主文。在給付之訴，應表
    明被告所負給付義務之內容及範圍，須明確特定適於強制執
    行；在確認之訴，應表明求為確認某法律關係或其基礎事實
    存在或不存在之意旨；在形成之訴，應表明求為判決使某法
    律關係發生、變更或消滅之法律效果。是原告起訴，應具體
    表明訴之聲明及訴訟標的法律關係，否則其起訴即不合程式
    。起訴狀訴之聲明之記載，顯未符合上述要件。原告應陳明
    究欲請求本院對被告等人為如何判決之聲明，並具狀補正「
    應受判決事項之聲明」（即請求本院對被告為如何判決之聲
    明，須為具體、明確而可供執行之聲明）。
三、原告起訴未據繳納裁判費。按訴訟標的之價額由法院核定；
    核定訴訟標的之價額，以起訴時之交易價額為準；以一訴主
    張數項標的者，其價額合併計算之。但所主張之數項標的互
    相競合或應為選擇者，其訴訟標的價額，應依其中價額最高
    者定之，民事訴訟法第77條之1第1項、第2項前段、第77條
    之2第1項分別定有明文。次按因地上權、永佃權涉訟，其價
    額以1年租金15倍為準；無租金時，以1年所獲可視同租金利
    益之15倍為準，但如1年租金或利益之15倍超過其地價者，
    以地價為準，民事訴訟法第77條之4定有明文。又預備之訴
    ，係以先位之訴無理由時，請求法院就備位之訴為判決所合
    併提起之訴訟，自係以一訴主張數項標的而應為選擇，其訴
    訟標的價額即應以其中最高者定之（最高法院103 年度台抗
    字第223 號裁定意旨參照）。故原告先、備位聲明間，核屬
    選擇關係，揆諸上開規定及說明，本件訴訟標的價額應以其
    中價額最高者定之。
四、查原告先位聲明之訴訟標的價額為新臺幣（下同）291,600
    元元（計算式：溪湖鎮西寮段445地號土地面積92平方公尺×
    公告土地現值1,800元/平方公尺＋西寮段396-1地號土地面積
    28平方公尺×公告土地現值4,500元/平方公尺＝291,600元）
    ；惟因原告並未表明主張其有地上權之面積及租金數額，使
    本院無法核定備位聲明之訴訟標的價額，致本院無法核定本
    件訴訟標的價額。茲限原告查報主張其有地上權之面積及租
    金之數額，如有約定租金之數額者，應以1年租金15倍計算
    訴訟標的價額；如無約定租金之數額者，應提出地上權租金
    或可視為租金利益之鑑價報告、申報地價資料，並依民事訴
    訟法第77條之4規定，計算備位聲明之訴訟標的價額；並以
    先、備位聲明訴訟標的價額較高者，依民事訴訟法第77條之
    13規定補繳第一審應徵之裁判費。
五、起訴狀記載之原因事實未明，請具狀陳明提起本件訴訟之詳
    細原因事實，如：原告所有坐落何地號、何建號建物（載明
    門牌號碼）、越界使用何地號土地，請依現況陳明，致生本
    件訴訟之請求，如有多項訴之聲明，請分項陳明之。
六、提出溪湖鎮西寮段445、396-1、398、399、397、397-1、39
    7-2、397-3地號之土地登記第一類謄本（地號全部，權利人
    姓名、年籍資料請勿遮隱），以及提出前述地號之地籍圖謄
    本，並於其上大略標明於本件訴訟有爭執之土地範圍為何。
七、所提出財政部國有財產署中區分署110年3月31日台財產中彰
    三字第11033004940號函缺漏第2頁，請補提出該函文之完整
    影本。
八、請具狀陳明起訴狀記載原告通訊處真意為何，如欲指定為送
    達地址，請具狀表明之。
九、依上開補正事項，提出補正後記載完備之起訴狀（正確被告
    名稱、地址、法定代理人之姓名、住居所、完整之訴之聲明
    、原因事實等），並按被告人數提出繕本，以利寄送被告。
中　　華　　民　　國　　111 　年　　8 　　月　　9 　　日
  　　　　　　　　員林簡易庭  法  官　丁兆嘉 　
以上正本係照原本作成。
本裁定不得抗告。
中　　華　　民　　國　　111 　年　　8 　　月　　9 　　日
                              書記官  張莉秋